臺灣高等法院刑事判決　　　　　　　 100年度上易字第2439號
　　上　訴　人
　　即　被　告　黃昭雄
上列上訴人因侵占案件，不服臺灣板橋地方法院100年度易字第
2447號，中華民國100年8月31日第一審判決（起訴案號：臺灣板
橋地方法院檢察署100年度偵緝字第1585號），提起上訴，本院
判決如下：
    主  文
上訴駁回。
黃昭雄緩刑參年。
    事實及理由
一、本案經本院審理結果，認第一審以上訴人即被告黃昭雄係犯
    刑法第336條第2項之業務侵占罪；另參酌被告本案所為業務
    侵占犯行，次數僅有1次，款項僅3千元（其中尚包含被告應
    得之工資），情節非重，對社會之危害甚微，審酌以上諸情
    ，堪認其犯罪情狀實有值得憫恕之處，若科以法定最輕刑度
    ，猶嫌過重，有傷一般國民對法律之情感，爰依刑法第59條
    規定，酌量減輕其刑；並審酌被告之素行、犯罪之動機、目
    的僅為一己之私利，侵占之款項非鉅、犯罪所生危害，及犯
    罪後坦承犯行，已與告訴人達成和解，賠償其損失，態度尚
    屬良好等一切情狀，量處有期徒刑4月，其認事用法及量刑
    均無不當，應予維持，並引用第一審判決書記載之事實、證
    據及理由（如附件）。
二、被告上訴意旨略以：被告已將錢還給李宗男先生，並跟他道
    歉，他也願意原諒我。被告知道錯了，惟1千多元判處有期
    徒刑4個月，實顯過重，不合乎比例原則；易科罰金12萬元
    ，被告也無能力繳納；且若被告入監服刑，80幾歲之父親將
    無人照顧。爰提起上訴，請由給予緩刑之改過機會云云。
三、本院查：
(一)按量刑之輕重及緩刑之宣告，係屬事實審法院得依職權自由
    裁量之事項，茍於量刑時，已依行為人之責任為基礎，並斟
    酌刑法第57條各款所列情狀，而未逾越法定範圍，又未濫用
    其職權，即不得遽指為違法。被告上訴本院，並不否認犯行
    ，僅認量刑過重；惟原判決認事用法及量刑均無不當或違法
    之處已如前述。被告之上訴並無理由，應予駁回。
(二)被告未曾受有期徒刑以上刑之宣告，此有本院前案紀錄表在
    卷可憑。審酌被告已將侵占款項還給被害人並獲得諒解（原
    審第29、35頁），其侵占金額僅3,000元（其中尚包含被告
    應得之工資1,050元）等情，本院認被告黃昭雄受此偵審訴
    訟程序及刑之宣告等教訓，當知警惕，諒無再犯之虞，所宣
    告之刑以暫不執行為適當，爰併宣告緩刑3年，以勵自新。
據上論斷，應依刑事訴訟法第373條、第368條，刑法第74條第1
項第1款，判決如主文。
本案經檢察官陳明光到庭執行職務。
中    華    民    國   100    年    12    月    6    日
                  刑事第十四庭審判長法  官  張惠立
                                    法  官  遲中慧
                                    法  官  梁耀鑌
以上正本證明與原本無異。
不得上訴。
                                    書記官  莊淑茹
中    華    民    國   100    年    12    月    6    日
附件
臺灣板橋地方法院刑事判決            100 年度易字第2447號
公  訴  人  台灣板橋地方法院檢察署檢察官
被      告  黃昭雄
上列被告因侵占案件，經檢察官提起公訴（100 年度偵緝字第
1585號），被告於準備程序中就被訴事實為有罪之陳述，本院合
議庭裁定由受命法官改依簡式審判程序獨任審理，判決如下：
    主      文
黃昭雄意圖為自己不法之所有，而侵占對於業務上所持有之物，
處有期徒刑肆月，如易科罰金，以新台幣壹仟元折算壹日。
    事      實
一、黃昭雄於民國100 年2 月間，受僱於經營人力派遣業之李宗
    男擔任粗工，其業務包含工作後收取應收工資，為從事業務
    之人。詎其明知向客戶收取工資後，應即交回李宗男（再由
    李宗男按日發放薪水予黃昭雄），竟意圖為自己不法之所有
    ，基於侵占之犯意，於100 年2 月1 日，經李宗男派遣至新
    北市○○區○○路379 巷3 弄21之1 號擔任粗工，於當日工
    作完成後，向客戶許景富收取應收工資新台幣（下同）三千
    元後，竟利用業務上保管應收工資之機會，變持有為所有，
    將該等款項侵占入己，挪供他用。嗣後隨即避不見面，經李
    宗男申告後，始查悉上情。
二、案經李宗男告訴由台灣板橋地方法院檢察署檢察官偵查起訴
    。
    理      由
一、本案被告黃昭雄所犯係死刑、無期徒刑、最輕本刑為三年以
    上有期徒刑以外之罪，且非高等法院管轄之第一審案件，其
    於準備程序中就被訴事實為有罪之陳述，經本院告知簡式審
    判程序之旨，並聽取公訴人、被告之意見後，經合議庭裁定
    由受命法官獨任進行簡式審判程序，合先敘明。
二、上揭事實，業據被告於本院審理時坦承不諱，並經證人李宗
    男、許景富等人於偵查時證述明確，足認被告自白核與事實
    相符，堪以採信。本案事證明確，被告犯行，洵堪認定。
三、核被告所為，係犯刑法第336 條第2 項之業務侵占罪。另參
    酌被告本案所為業務侵占犯行，次數僅有一次，款項僅三千
    元（其中尚包含被告應得之工資），情節非重，對社會之危
    害甚微，審酌以上諸情，堪認其犯罪情狀實有值得憫恕之處
    ，若科以法定最輕刑度，猶嫌過重，有傷一般國民對法律之
    情感，爰依刑法第59條規定，酌量減輕其刑。
四、爰審酌被告之素行、犯罪之動機、目的僅為一己之私利，侵
    占之款項非鉅、犯罪所生危害，及犯罪後坦承犯行，已與告
    訴人達成和解，賠償其損失，態度尚屬良好等一切情狀，量
    處如主文所示之刑，並諭知如易科罰金之折算標準，以示懲
    儆。
據上論斷，應依刑事訴訟法第273 條之1 第1 項、第299 條第1
項前段，刑法第336 條第2 項、第59條、第41條第1 項前段，刑
法施行法第1 條之1 ，判決如主文。
本案經檢察官王家春到庭執行職務。
中    華    民    國    100    年    8    月    31    日
                  刑事第七庭  法  官  林 鈺 琅
以上正本證明與原本無異。
如不服本判決，應於收受送達後10日內，向本院提出上訴狀，並
應敘述具體理由；其未敘述上訴理由者，應於上訴期間屆滿後20
日內，向本院補提理由書（均須按他造當事人之人數附繕本），
「切勿逕送上級法院」。
                              書記官  鍾 惠 萍
中    華    民    國    100    年    8    月    31    日
附錄本案論罪科刑法條全文：
刑法第336 條：
  對於公務上或因公益所持有之物，犯前條第一項之罪者，處一
  年以上七年以下有期徒刑，得併科五千元以下罰金。
  對於業務上所持有之物，犯前條第一項之罪者，處六月以上五
  年以下有期徒刑，得併科三千元以下罰金。
  前二項之未遂犯罰之。